---
title: "Practica 3"
author: "Irene Mendoza"
date: "27 de mayo de 2019"
output: html_document
---

```{r setup, include=FALSE}
knitr::opts_chunk$set(echo = TRUE)
```

##Diversidad Beta 

Vamos a estimar la diversidad beta de especies e interacciones entre las 4 parcelas de estudio. 

```{r pckgs, warning = F, message = F}
library(betapart) 
library(tidyverse)
library(betalink)
library(lubridate)

```

##Datos Sierra de Guadarrama

```{r data.import}
df<- read.table("List_interactions.txt",header=T, sep="\t") # http://dx.doi.org/10.5061/dryad.p869n (Lara-Romero et al. 2016).
str(df)  #Echemos un vistazo a los datoslevels(df$Study.site)
levels(df$Study.site)
```


Creamos una nueva variable para describir cada parcela de estudio

```{r newvar}
plot<-ifelse(df$Study.site=="nevero" & df$Habitat.type=="Encroached pasture","NE",ifelse(df$Study.site=="nevero" & df$Habitat.type=="Pasture","NP",ifelse(df$Study.site=="peñalara" & df$Habitat.type=="Encroached pasture","PE","PP") ))
df<-cbind(df,plot) 

```

betapart.core estima los valores básicos necesarios para estimar las medidas de diversidad beta multi-sitio y por pares o directa.
```{r matrizbinaria}
m.insect.bin<-(table(df$plot,df$Insect)>0)*1

(core<-betapart.core(m.insect.bin))

(jac.m<-beta.multi(core, index.family="jac"))    #Comparación multi-sitio

#Aproximación de Baselga

m.insect.abun<-table(df$plot,df$Insect)
(bma<-beta.multi.abund  (m.insect.abun, index.family="bray")) 

(bpa<-beta.pair.abund (m.insect.abun, index.family="bray")) #Comparación directa
```
##Aproximación de Carvalho

```{r download.pack}

source("https://raw.githubusercontent.com/CarlosLaraR/R-ecology/master/Ecological_networks/Functions/Beta_diversity/beta.multi.carv")
source("https://raw.githubusercontent.com/CarlosLaraR/R-ecology/master/Ecological_networks/Functions/Beta_diversity/carv.beta")

(jac.p.carv<-carv.beta(m.insect.bin))
(jac.m.carv<-beta.multi.carv(m.insect.bin))

```
##Paquete betalink
```{r newvar2}

interaction<-paste(df$Plant,df$Insect,sep="")
df<-cbind(df,interaction) #Añadimos una nueva columna en nuestro arrego de datos que contiene la variable "interacción"

df.pe<-subset(df,Study.site =="peñalara" & Habitat.type=="Encroached pasture" )
df.pe<-droplevels(df.pe)
df.pp<-subset(df,Study.site =="peñalara" & Habitat.type=="Pasture" )
df.pp<-droplevels(df.pp)
df.np<-subset(df,Study.site =="nevero" & Habitat.type=="Pasture" )
df.np<-droplevels(df.np)
df.ne<-subset(df,Study.site =="nevero" & Habitat.type=="Encroached pasture" )
df.ne<-droplevels(df.ne)

#creamos las matrices bipartitas para cada sitio de estudio
m.int.pe<-(table(df.pe$Plant,df.pe$Insect)>0)*1
m.int.pp<-(table(df.pp$Plant,df.pp$Insec)>0)*1
m.int.np<-(table(df.np$Plant,df.np$Insec)>0)*1
m.int.ne<-(table(df.ne$Plant,df.ne$Insec)>0)*1

```
```{r wrbetalink}
#creamos  lista de redes

list.redes = list(pe = m.int.pe, pp = m.int.pp, np = m.int.np, ne = m.int.ne)

#La función “prepare_networks” del paquete betalink toma una lista de redes en forma de matriz y devuelve una lista de objetos igraph
p.redes<-prepare_networks(list.redes)
blink<- network_betadiversity (p.redes)
blink


```
##Ejercicio 1

Ejercicio 1: Utiliza los datos de interacciones de Guadarrama para estimar la diversidad beta de especies entre cada censo realizado en la localidad de Peñalara. Para ello, utiliza la aproximación multi-sitio y directa del paquete betapart. 
 ¿Qué componente de la diversidad beta de especies es el más importante?
¿Afecta la distancia entre censos a la diversidad beta? Para responder a la pregunta usa la información obtenida con la aproximación directa y representa la distancia entre censos frente a la diversidad beta de especies y su descomposición en los componentes de turnover y anidamiento. Ajusta un modelo lineal para comprobar la existencia de una relación lineal entre la distancia de censos y la disimilitud de especies y su descomposición.


#Diversidad beta de especies entre cada censo de Peñalara
Creamos una nueva variable que identifique cada censo

```{r vardate} 
#df1 <- df %>% mutate(doy = date(dmy(Date)))
length(levels(df$Date))

df1 <- df %>% dplyr::filter(Study.site == "peñalara") %>% mutate(doy = lubridate::yday(dmy(Date)))

insect.censo <- table(df1$doy, df1$Insect)
(bma<-beta.multi.abund(insect.censo, index.family="bray")) #Comparación multi-sitio
(bpa<-beta.pair.abund (insect.censo, index.family="bray")) 
```

